Minutes et répertoires du notaire Jean-Baptiste POISSON, 31 janvier 1814 - 24 juin 1834 (étude XII)
Archives nationales
- Répertoire(s) de Jean-Baptiste POISSON, 15 février 1805 - 8 septembre 1836; MC/RE/XII/13 - MC/RE/XII/18
  - Répertoire. 1824, 22 septembre - 1830, 1er mai, 22 septembre 1824 - 1er mai 1830; MC/RE/XII/17
    - Inventaire après décès de Henri-Charles Rosenstiel, rue du Dragon, n° 16., 7 avril 1825
      11 août 1825, procuration de Louise-Dorothée Veyland.
      inventaire après décès; Dragon (rue du); Rosenstiel, Henri-Charles; Veyland, Louise-Dorothée
    - Inventaire après décès de René Meunier, rue des Barres, n° 18., 14 avril 1825
      inventaire après décès; Barres (rue des); Meunier, René
    - Inventaire après décès de Marie-Françoise Ruelle, veuve de Jean-Claude Langlois, rue et île Saint-Louis, n° 46., 6 mai 1825
      inventaire après décès; Saint-Louis (rue); Ruelle, Marie-Françoise; Langlois, Jean-Claude
    - Inventaire après décès de Cécile Marchand, rue Saint-Dominique, n° 30., 7 mai 1825
      6 avril 1825, testament.
      inventaire après décès; Saint-Dominique (rue); Marchand, Cécile
    - Inventaire après décès de Louis-François-Marie Renet, quai de Béthune, n° 20, île Saint-Louis. Suite le 21 mai 1825., 16 mai 1825
      27 mai 1825, procuration en brevet de Marie-Anne-Augustine Desdomaines, sa veuve. 3 mars 1828, liquidation de la communauté et de la succession.
      inventaire après décès; Béthune (quai de); Renet, Louis-François-Marie; Desdomaines, Marie-Anne-Augustine
    - Dépôt de procuration donnée par Marie-Louise-Octavie de Foucaud, épouse de Charles-Louis-Constantin de Toulouse Lautrec à Rabastens (Tarn)., 30 mai 1825
      dépôt de pièces; procuration; Rabastens (Tarn); Foucaud, Marie Louise Octavie de; Toulouse-Lautrec, Charles Louis Constantin de (1795-1876)
    - Inventaire après décès de Marie-Adélaïde-Nicole Belle, veuve de Pierre-François Chambry à Saint-Mandé., 3 juin 1825
      inventaire après décès; Saint-Mandé (Val-de-Marne); Belle, Marie-Adélaïde-Nicole; Chambry, Pierre-François
    - Inventaire après décès de Louis Duquesne, rue du Petit Vaugirard, n° 9., 30 juin 1825
      inventaire après décès; Petit-Vaugirard (rue du); Duquesne, Louis
    - Inventaire après décès de Claudine Girard, épouse de Pierre Dureuil, rue des Deux Ponts, n° 12., 1er juillet 1825
      inventaire après décès; Deux-Ponts (rue des); Girard, Claudine; Dureuil, Pierre
    - Inventaire après décès de Marie Guyette Duclos, épouse divorcée de Nicolas-Antoine Jolliet., 13 juillet 1825
      inventaire après décès; Guyette Duclos, Marie; Jolliet, Nicolas-Antoine
    - Inventaire après décès de François-Frédéric Bury, quai Saint-Bernard, hôtel Bazancourt., 2 août 1825
      inventaire après décès; Saint-Bernard (quai); Bury, François Frédéric
    - Inventaire après décès de Amélie-Gabrielle-Thérèse-Joséphine de Spinola, rue de Bourbon, n° 73., 8 août 1825
      inventaire après décès; Bourbon (rue de); Spinola, Amélie-Gabrielle-Thérèse-Joséphine de
    - Inventaire après décès de Jacques-Louis Duflos, rue du Sentier, n° 3., 11 août 1825
      inventaire après décès; Sentier (rue du); Duflos, Jacques-Louis
    - Inventaire après décès de Marie-Jeanne Billet, veuve de Louis-François Poulain, rue et île Saint-Louis, n° 17., 28 septembre 1825
      inventaire après décès; Saint-Louis (rue); Billet, Marie-Jeanne; Poulain, Louis-François
    - Inventaire après décès de Augustine-Germaine Letellier, épouse de Henri-Joseph Gilson, rue Saint-Jacques de la Boucherie, n° 46., 7 octobre 1825
      inventaire après décès; Saint-Jacques-la-Boucherie (rue); Letellier, Augustine-Germaine; Gilson, Henri-Joseph
    - Inventaire après décès de Jean-Joseph Gille de Han, rue Sainte-Anne, n° 29., 11 octobre 1825
      inventaire après décès; Sainte-Anne (rue); Gille de Han, Jean-Joseph
    - Inventaire après décès de Jean Denard, rue Sainte-Avoye, n° 47., 11 octobre 1825
      inventaire après décès; Sainte-Avoie (rue); Denard, Jean
    - Inventaire après décès de Jacques Ameline, rue des Deux Ponts, n° 36., 14 octobre 1825
      inventaire après décès; Deux-Ponts (rue des); Ameline, Jacques
    - Inventaire après décès de Marie-Françoise-Victoire Jeson, rue Au Maire, n° 26., 19 octobre 1825
      inventaire après décès; Aumaire (rue); Jeson, Marie-Françoise-Victoire
    - Inventaire après décès de Hubert-Nabert-François-Louis comte de La Ferté Meun, rue de la Ferme des Mathurins, n° 7., 21 novembre 1825
      12 février 1829, liquidation de la succession, Antoinette-Louise de Levis, veuve. 20 octobre 1835, liquidation et partage, RE/XII/18.
      inventaire après décès; liquidation; liquidation; partage; Ferme-des-Mathurins (rue de la); La Ferté Meun, Hubert-Nabert-François-Louis de; Levis, Antoinette-Louise de
    - Inventaire après décès de Jean Laval, rue Saint-Jacques, n° 298., 28 novembre 1825
      14 décembre 1836, liquidation et partage, Victoire-Joséphine Menessier, sa veuve, épouse de Jean Berger, rue de la Montagne Sainte-Geneviève, n° 24 bis, RE/XII/19.
      inventaire après décès; liquidation; partage; Montagne-Sainte-Geneviève (rue de la); Saint-Jacques (rue); Laval, Jean; Menessier, Victoire-Joséphine; Berger, Jean
    - Inventaire après décès de Françoise-Emérantienne Machart, rue de la Clef, n° 6., 2 décembre 1825
      inventaire après décès; Clef (rue de la); Machart, Françoise-Emérantienne
    - Inventaire après décès de Antoine-Athanase Royer Collard, médecin du roi, médecin en chef de la maison de Charenton, quai Bourbon, n° 19., 5 décembre 1825
      4 septembre 1826, liquidation de la succession.
      inventaire après décès; Charenton-le-Pont (Val-de-Marne); Bourbon (quai de); Royer Collard, Antoine-Athanase; médecin; médecin
    - Inventaire après décès de Jacques Varin, rue de la Tixeranderie, n° 39., 21 décembre 1825
      4 avril 1827, vente de fonds de commerce, Antoinette-Elisabeth Allaguon, sa veuve, rue des Deux Ponts, n° 35.
      inventaire après décès; Deux-Ponts (rue des); Tixeranderie (rue de la); Varin, Jacques; Allaguon, Antoinette-Elisabeth; commerçant
    - Inventaire après décès de Edmée Forres, épouse en secondes noces de Louis-Pierre Cirode, rue et île Saint-Louis, n° 44., 22 décembre 1825
      23 décembre 1825, remariage du dit Cirode avec la dame veuve Varin (cf. inventaire après décès du 21 décembre 1825).
      inventaire après décès; Saint-Louis (rue); Forres, Edmée; Cirode, Louis-Pierre
    - Inventaire après décès de Jean-Baptiste-Jacques Gomot, rue Chapon, n° 14., 23 janvier 1826
      inventaire après décès; Chapon (rue); Gomot, Jean-Baptiste-Jacques
    - Inventaire après décès de Marie-Eugénie Rocque, épouse de André-Jean Chedé, rue des Vinaigriers, n° 25., 18 février 1826
      inventaire après décès; Vinaigriers (rue des); Rocque, Marie-Eugénie; Chedé, André-Jean
    - Inventaire après décès de Anne-Félicité Grezel, épouse de Pierre Mellon-Hassassin-Longroy, rue Montmartre, n° 132., 23 février 1826
      18 mai 1826, liquidation.
      inventaire après décès; Montmartre (rue); Grezel, Anne-Félicité; Mellon-Hassassin-Longroy, Pierre; Longroy, Pierre
    - Inventaire après décès de Jean-François Fromont, rue des Deux Ponts, n° 8., 27 février 1826
      inventaire après décès; Deux-Ponts (rue des); Fromont, Jean-François
    - Inventaire après décès de Jean-Pierre-Delphin Bordelot, quai des Ormes, n° 74., 1er mars 1826
      inventaire après décès; Ormes (quai des); Bordelot, Jean-Pierre-Delphin
    - Inventaire de Madeleine Hatin veuve de Nicolas Léger., 16 mars 1826
      inventaire après décès; Hatin, Madeleine; Léger, Nicolas
    - Inventaire après décès de Georges-François Chomereau, agent de surveillance à la Pitié. Marie-Clarisse Janneton, sa veuve., 17 mars 1826
      22 avril 1826, notoriété.
      inventaire après décès; Pitié-Salpêtrière (hôpital de la); Chomereau, Georges-François; Janneton, Marie-Clarisse; agent de surveillance
    - Inventaire après décès de Philippe-Mathieu Cronier, rue Chantereine, n° 10., 3 avril 1826
      inventaire après décès; Chantereine (rue); Cronier, Philippe-Mathieu
    - Inventaire après décès de Jean-François Chabot, rue Baville au Palais de Justice., 11 avril 1826
      inventaire après décès; Baville (rue); Justice (palais de); Chabot, Jean-François
    - Inventaire après interdiction de Marie-Angélique Herce, rue du Faubourg Saint-Antoine, n° 211., 13 avril 1826
      10 mars 1836, compte et partage de la succession, RE/XII/18.
      inventaire; compte; partage; Faubourg-Saint-Antoine (rue du); Herce, Marie-Angélique
    - Inventaire après décès de Anne-Françoise-Pauline Leconte, épouse de Jean-Barthélemy Lambert Sainte-Croix, rue Saint-Christophe, n° 10., 3 mai 1826
      6 décembre 1826, liquidation et partage de la succession.
      inventaire après décès; Saint-Christophe (rue); Leconte, Anne-Françoise-Pauline; Lambert Sainte-Croix, Jean-Barthélemy
    - Inventaire après décès de Augustin Butté, rue du Faubourg Montmartre, n° 60., 1er juin 1826
      inventaire après décès; Faubourg-Montmartre (rue du); Butté, Augustin
    - Inventaire après décès de Marguerite Adnot, épouse de Etienne-Vincent Bachelier, quai d'Orléans, n° 12., 17 juin 1826
      3 août 1827, liquidation.
      inventaire après décès; Orléans (quai d'); Adnot, Marguerite; Bachelier, Etienne-Vincent
    - Inventaire après décès de Caroline Labouret, épouse de Amand-Aimé Paris, rue des Grands Augustins, n° 17., 20 juin 1826
      inventaire après décès; Grands-Augustins (quai des); Labouret, Caroline; Paris, Amand-Aimé
    - Inventaire après décès de Marie-Simone Guillié, veuve de François Gerbaud., 7 juillet 1826
      31 août 1826, liquidation.
      inventaire après décès; Guillié, Marie-Simone; Gerbaud, François
    - Inventaire après décès de Antoine Courret, rue du Marché Palu, n° 3., 2 août 1826
      inventaire après décès; Marché-Palu (rue du); Courret, Antoine
    - Inventaire après décès de Louis Champigny-Pertuis, à Chinon., 8 septembre 1826
      inventaire après décès; Chinon (Indre-et-Loire); Champigny-Pertuis, Louis
    - Inventaire après décès de Anne-Louise-Catherine Mollary, épouse de René-Claude Moureau, rue Mouffetard, n° 283., 6 octobre 1826
      Le même jour, remariage du dit Moureau.
      inventaire après décès; Mouffetard (rue); Mollary, Anne-Louise-Catherine; Moureau, René-Claude
    - Inventaire après décès de Jean-Louis Boitelle, rue des Deux Ponts, n° 19., 6 novembre 1826
      13 décembre 1826, liquidation et partage de la succession.
      inventaire après décès; Deux-Ponts (rue des); Boitelle, Jean-Louis
    - Inventaire après décès de Pierre-François Tissot, rue et île Saint-Louis, n° 100., 9 décembre 1826
      24 novembre 1827, liquidation des reprises, Françoise-Louise-Mélanie Toullet, sa veuve.
      inventaire après décès; Saint-Louis (rue); Tissot, Pierre-François; Toullet, Françoise-Louise-Mélanie
    - Inventaire après décès de Michel-Gilles Maigret., 9 décembre 1826
      inventaire après décès; Maigret, Michel-Gilles
    - Inventaire après décès de Joseph Parmentier., 12 décembre 1826
      23 novembre 1826, dépôt du testament. 18 janvier 1827, enchères du fonds de commerce d'estaminet.
      inventaire après décès; Parmentier, Joseph; restaurateur; commerçant
    - Inventaire après décès de Nicolas Marange, rue Saint-Antoine, collège Charlemagne., 14 décembre 1826
      inventaire après décès; Charlemagne (lycée); Marange, Nicolas
    - Inventaire après décès de Etienne-Gabriel Paillet, rue Froimanteau, n° 5., 22 décembre 1826
      15 novembre 1827, procès-verbal d'ouverture de liquidation des reprises, Anne-Louise-Emilie Delaistre, veuve d'Elie-Gabriel Paillet.
      inventaire après décès; Froidmanteau (rue); Paillet, Etienne-Gabriel; Delaistre, Anne-Louis-Emilie; Paillet, Elie-Gabriel
    - Inventaire après décès de Marie-Marguerite Delrieu, épouse de Jérôme-Alexandre Foignet, avoué à La Guadeloupe., 12 janvier 1827
      inventaire après décès; Guadeloupe (département); Delrieu, Marie-Marguerite; Foignet, Jérôme-Alexandre; avoué
    - Inventaire après décès de Marguerite Chenot, épouse de Jean Fruneau, à la Maison Blanche., 8 février 1827
      30 avril 1827, enchères d'une maison rue et île Saint-Louis, n° 26, et liquidation de la succession.
      inventaire après décès; Maison Blanche (quartier); Saint-Louis (rue); Chenot, Marguerite; Fruneau, Jean
    - Inventaire après décès de Jean-Marie-Nicolas Bralle, rue de la Mortellerie, n° 83., 15 février 1827
      inventaire après décès; Mortellerie (rue de la); Bralle, Jean-Marie-Nicolas
    - Inventaire après décès du maréchal Joseph-Hyacinthe Duhoux de Vioménil, membre de la chambre des Pairs, rue de la Chaise, n° 9., 19 mars 1827
      23 mars 1827, consentement. 25 mars 1829, dépôt du testament de madame de Vioménil marquise de La Tour du Pin Montauban.
      inventaire après décès; Chaise (rue de la); Duhoux de Vioménil, Joseph-Hyacinthe; Vioménil; La Tour du Pin Montauban, de; officier général
    - Inventaire après décès de Marie-Madeleine Moman ou Momon, épouse de Etienne Rousseau, décédée le 15 juin 1826., 17 avril 1827
      11 septembre 1828, liquidation de la succession.
      inventaire après décès; Moman, Marie-Madeleine; Rousseau, Etienne; Momon, Marie-Madeleine
    - Inventaire après décès de Pulcherie Langlois., 26 avril 1827
      inventaire après décès; Langlois, Pulcherie
    - Société entre Jean-Baptiste-Félix-Victor Delagarde et autres pour l'exploitation des papeteries du Marais, Sainte-Marie et Laplanche arrondissement de Coulommiers., 14 mai 1827
      27 février 1828, autre société pour l'exploitation des papeteries du Marais, Sainte-Marie et Laplanche arrondissement de Coulommiers.
      acte de société; Coulommiers (Seine-et-Marne); Delagarde, Jean-Baptiste Félix Victor; papetier
    - Inventaire après décès de Aimée-Gertrude Neuve Eglise, épouse d'Auguste-Joseph Dubarle, décédée le 17 mars 1827, rue Galande, n° 11., 16 mai 1827
      inventaire après décès; Galande (rue); Neuve Eglise, Aimée-Gertrude; Dubarle, Auguste-Joseph
    - Inventaire après décès de Pierre-Antoine Monnier, quai de la Tournelle, n° 31., 25 mai 1827
      inventaire après décès; Tournelle (quai de la); Monnier, Pierre-Antoine
    - Inventaire après décès de Thomas-Salomon Quesneville, rue des Juifs, n° 4., 4 juin 1827
      inventaire après décès; Juifs (rue des); Quesneville, Thomas-Salomon
    - Inventaire après décès de Pierre-Marc Langlois., 23 août 1827
      inventaire après décès; Langlois, Pierre-Marc
    - Inventaire après décès de Marie-Catherine Nogent, épouse de Jean-Baptiste-Yves Bernier, rue des Deux Ponts, n° 32., 28 août 1827
      inventaire après décès; Deux-Ponts (rue des); Nogent, Marie-Catherine; Bernier, Jean-Baptiste-Yves
    - Inventaire après décès de Louis-Etienne Rousseau, rue Regratière, n° 2., 17 septembre 1827
      inventaire après décès; Le-Regrattier (rue); Rousseau, Louis-Etienne
    - Inventaire après décès de Jeanne-Françoise Chevalier, épouse de Jean-Toussaint Geffroy, rue Molay, n° 4., 18 octobre 1827
      inventaire après décès; Molay (rue); Chevalier, Jeanne-Françoise; Geffroy, Jean-Toussaint
    - Inventaire après décès de Antoine-Cyrille-Frédéric-Jean-Baptiste-René Patu de Saint-Vincent., 8 novembre 1827
      inventaire après décès; Patu de Saint-Vincent, Antoine-Cyrille-Frédéric-Jean-Baptiste-René
    - Inventaire après décès de Marie-Anne-Angélique, épouse de Jean-Baptiste-Valentin Sinoquet, rue et île Saint-Louis, n° 8., 9 novembre 1827
      21 décembre 1836, partage, RE/XII/19.
      inventaire après décès; partage; Saint-Louis (rue); Sinoquet, Marie-Anne-Angélique; Sinoquet, Jean-Baptiste-Valentin
    - Inventaire après décès de Julie-Charité Bernard, épouse de Simon-Auguste Dory., 24 novembre 1827
      inventaire après décès; Bernard, Julie-Charité; Dory, Simon-Auguste
    - Inventaire après décès de Jean-Hyacinthe-Joseph Lavergne., 4 décembre 1827
      inventaire après décès; Lavergne, Jean-Hyacinthe-Joseph
    - Inventaire après décès de Louis Thomas, rue de la Verrerie, n° 77., 11 décembre 1827
      inventaire après décès; Verrerie (rue de la); Thomas, Louis
    - Inventaire après décès de Jacques Lucas, au Jardin du roi., 16 janvier 1828
      18 juin 1828, liquidation de la succession, Marie-Louise-Scholastique Joffrey, sa veuve, rue de Seine, n° 9.
      inventaire après décès; Jardin-du-Roi (rue du); Seine (rue de); Lucas, Jacques; Joffrey, Marie-Louise-Scholastique
    - Inventaire après décès de Simon Gras, rue des Martyrs, n° 42., 23 février 1828
      inventaire après décès; Martyrs (rue des); Gras, Simon
    - Inventaire après décès de Louise-Geneviève Begaud ou Bégaut, épouse de Louis Roche, rue et île Saint-Louis, n° 98., 4 mars 1828
      inventaire après décès; Saint-Louis (rue); Begaud, Louise-Geneviève; Roche, Louis; Bégaut, Louise-Geneviève
    - Cession et abandon par Jean-Scipion Fleury vicomte de Barrès du Molard, à Chomérac (Ardèche), à Gaston-François-Christophe-Victor de Levis duc de Ventadour des droits et avantages dans la concession du péage d'un pont à Gournay., 5 mars 1828
      cession; renonciation; Chomérac (Ardèche); Fleury de Barrès du Molard, Jean Scipion (1779-18..); Lévis-Ventadour, Gaston François Christophe Victor (17..-18.., duc de)
    - Inventaire après décès de Gilbert Rillac Collins de Gevaudan, rue de Cléry., 6 mars 1828
      inventaire après décès; Cléry (rue de); Rillac Collins de Gevaudan, Gilbert
    - Inventaire après décès de Jacques-Pierre-Protade comte d'Astorg., 26 mars 1828
      inventaire après décès; Astorg, Jacques-Pierre-Protade d'
    - Inventaire après décès de Marie-Olive Pineau, épouse de François-Michel Lorillion, rue Saint-Victor, n° 54., 16 avril 1828
      20 avril 1828, remariage dudit Lorillion, marchand de vins traiteur.
      inventaire après décès; Saint-Victor (rue); Pineau, Marie-Olive; Lorillion, François-Michel; commerçant; restaurateur
    - Inventaire après décès de Pierre-Roch Amonnin. A la requête de Jeanne-Louise Chenot, son épouse, rue et île Saint-Louis, n° 98 et à Sens (Yonne)., 7 mai 1828
      29 septembre 1828, abandonnement.
      inventaire après décès; Saint-Louis (rue); Sens (Yonne); Amonnin, Pierre-Roch; Chenot, Jeanne-Louise
    - Inventaire après décès de Julie-Désirée-Joséphine Feron, épouse de Pierre Dureuil, rue des Deux Ponts, n° 12., 7 juin 1828
      29 mai 1828, testament olographe de la dite Feron. 10 juin 1828, remariage du dit Dureuill.
      inventaire après décès; Deux-Ponts (rue des); Feron, Julie-Désirée-Joséphine; Dureuil, Pierre; libraire
    - Inventaire après décès de Jacques Armaignac, rue Notre Dame des Champs, n° 21. A la requête de Marie-Anne Estier, sa veuve., 28 juin 1828
      inventaire après décès; Notre-Dame-des-Champs (rue); Armaignac, Jacques; Estier, Marie-Anne
    - Inventaire après décès de Jean-Claude Torent. A la requête de Marie-Angélique Portemer, sa veuve, rue Saint-Nicolas, n° 21., 30 juin 1828
      22 août 1828, cession de droits successifs.
      inventaire après décès; Saint-Nicolas (rue); Torent, Jean-Claude; Portemer, Marie-Angélique
    - Inventaire après décès de Jacques-François Lenfant, rue et île Saint-Louis, n° 16., 10 juillet 1828
      5 janvier 1830, dépôt de procès-verbal d'enchères d'un fonds de couvreur dépendant de la succession.
      inventaire après décès; Saint-Louis (rue); Lenfant, Jacques-François; couvreur
    - Inventaire après décès de Anne-Elise Meunier, rue et île Saint-Louis, n° 31., 29 juillet 1828
      10 ou 12 mars 1829, succession.
      inventaire après décès; Saint-Louis (rue); Meunier, Anne-Elise
    - Inventaire après décès de Maurice Belet. A la requête de Marie-Jeanne Robert, son veuve, rue de Brétonvilliers, n° 6., 13 août 1828
      inventaire après décès; Bretonvilliers (rue de); Belet, Maurice; Robert, Marie-Jeanne
    - Inventaire après interdiction du baron Jacques-Antoine Reverony Saint-Cyr, rue Basse du Rempart., 19 août 1828
      25 mars 1829, dépôt du testament.
      inventaire; Basse-du-Rempart (rue); Reverony Saint-Cyr, Jacques-Antoine
    - Inventaire après décès de Guy-Henri-Joseph-Thérèse marquis de Levis. A la requête de Guy-Antoine comte de Levis, rue du Bac, n° 105, et Antoinette-Louise de Levis, veuve de Hubert-Nabert-François-Louis comte de La Ferté Meun, rue de la Ferme des Mathurins, 21 août 1828
      inventaire après décès; Ferme-des-Mathurins (rue de la); Levis, Guy-Henri-Joseph-Thérèse de; Levis, Guy-Antoine de; Levis, Antoinette-Louise de; La Ferté Meun, Hubert-Nabert-François-Louis de
    - Inventaire après décès de Jacques-Edme-Gabriel Dufour, rue de l'Abbaye, n° 14., 10 septembre 1828
      inventaire après décès; Abbaye (rue de l'); Dufour, Jacques-Edme-Gabriel
    - Inventaire après décès de Louise-Françoise Pinon. A la requête de Bernard-Alexandre Barrois, son époux, quai d'Anjou, n° 21., 12 septembre 1828
      17 décembre 1828, liquidation.
      inventaire après décès; Anjou (quai d'); Pinon, Louise-Françoise; Barrois, Bernard-Alexandre
    - Inventaire après décès de Germain-François Lecomte, employé au ministère des Finances., 1er octobre 1828
      inventaire après décès; Lecomte, Germain-François; fonctionnaire
    - Inventaire après interdiction de Thérèse-Justine Levavasseur, veuve de Germain-François Leconte. A la requête de Barthélemy-Germain Lambert Sainte-Croix, rue Saint-Christophe, n° 10., 18 octobre 1828
      28 février 1832, liquidation, compte et compte d'exécution testamentaire de la succession de Germain-François Leconte, RE/XII/18. 17 mars 1837, liquidation de la succession bénéficiaire de Germain-François Leconte, RE/XII/19.
      inventaire; liquidation; compte d'exécution testamentaire; Saint-Christophe (rue); Levavasseur, Thérèse-Justine; Leconte, Germain-François; Lambert Sainte-Croix, Barthélemy-Germain
    - Inventaire après décès de Jean-Baptiste Lassalle, rue Pierre Lescot, n° 7., 18 octobre 1828
      inventaire après décès; Pierre-Lescot (rue); Lassalle, Jean-Baptiste
    - Inventaire après décès de Jean-Nicolas Patoux, propriétaire, rue Saint-Antoine, n° 218. A la requête de Marguerite Patoux, sa veuve., 29 octobre 1828
      14 juillet 1830, procès-vebal de liquidation et partage des succession de Jean-Nicolas Patoux, Anne-Catherine Friren, sa 2ème épouse, Marguerite Patoux, sa 3ème épouse, RE/XII/18.
      inventaire après décès; Saint-Antoine (rue); Patoux, Jean-Nicolas; Patoux, Marguerite; Friren, Anne-Catherine
    - Inventaire après la nomination d'administrateur provisoire aux biens de Adélaïde Leconte, veuve de François Didier, rue d'Orléans Saint-Marcel, n° 5. A la requête de Etienne-Pierre-Louis Chamby, administrateur, quai Voltaire, n° 3., 5 novembre 1828
      inventaire; Orléans-Saint-Marcel (rue d'); Voltaire (quai); Leconte, Adélaïde; Didier, François; Etienne-Pierre-Louis Chamby
    - Procès verbal d'enchère d'un fonds de commerce de faïencier, rue Amelot, n° 64, après la faillite de Jean-Baptiste-Hubert Vallée., 24 novembre 1828
      Amelot (rue); Vallée, Jean-Baptiste Hubert; porcelainier
    - Inventaire après décès de Henriette Prudent, veuve de Jean-François Lebelle, décédée le 16 novembre 1828, rue de la Verrerie, n° 77., 1er décembre 1828
      24 septembre 1829, liquidation de la succession.
      inventaire après décès; Verrerie (rue de la); Prudent, Henriette; Lebelle, Jean-François
    - Inventaire après décès de Etienne Lafond, négociant, rue et île Saint-Louis, n° 45. Louise Lafond, sa veuve., 5 janvier 1829
      19 décembre 1829, liquidation de la succession.
      inventaire après décès; Saint-Louis (rue); Lafond, Etienne; Lafond, Louise; négociant
    - Inventaire après décès de Charles-Louise Dangereux, veuve de Daniel-Joseph Delorme, rue de Braque, n° 5., 6 janvier 1829
      inventaire après décès; Braque (rue de); Dangereux, Charles-Louise; Delorme, Daniel-Joseph